最　高　行　政　法　院　判　決
　　　　　　　　　　　　　　　　　　 96年度判字第00976號
上　訴　人　協嶸商事有限公司
代　表　人　甲○○○
訴訟代理人　乙○○律師
被 上訴 人　財政部基隆關稅局
代　表　人　丘欣
上列當事人間因進口貨物核定完稅價格事件，上訴人對於中華民
國94年11月15日臺北高等行政法院93年度訴字第2528號判決提起
上訴，本院判決如下：
    主  文
上訴駁回。
上訴審訴訟費用由上訴人負擔。
    理  由
一、上訴人於民國（下同）91年11月20日向被上訴人報運進口澳
    洲產製冷凍牛雜計2批（報單號碼：第AW/BC/91/WK42/9045
    、AW/BC/91/WK42/9039號），其中來貨BF H/C TRIPE LP（
    牛肚）原申報價格CFR USD 0.4/LBR，來貨BEEF LEG BONES
    BP（牛骨）原申報價格CFR USD 0.1/LBR。經被上訴人依關
    稅法第14條第1項規定，按上訴人原申報之事項，先行徵稅
    驗放，事後再加審查。嗣經財政部關稅總局驗估處（下稱驗
    估處）查價結果，前者改按CFR USD 0.6/LBR核估完稅價格
    ，後者改按CFR USD 0.2/ LBR核估完稅價格，被上訴人乃據
    以增估補稅。上訴人不服，申請復查及提起訴願，均遭駁回
    ，遂提起本件行政訴訟。
二、上訴人於原審起訴主張：訴願決定僅以上訴人未能提供交易
    文件等資料，無從證實實際交易價格為由，予以駁回，卻未
    予敘明不採上訴人提出之進口報單及付款單據，並提出據以
    認定申報不實之證據，有違行政程序法第43條、第96條第1
    項第2款及第114條第2項規定。又交易自下訂單時起至取貨
    時，已時隔數月之久，其交易價格當以交易時而非進口時為
    據，況進口報單上復未載明貨物品質，其間價格差距甚大，
    被上訴人僅以同時期內報關進口之商品價格，惟未對系爭貨
    物之品質、價格舉證，復無法證明上訴人所提出之證據為何
    不實，遽依關稅法第28條之規定核定完稅價格，顯有認定事
    實不依證據之違法。為此請判決將訴願決定及原處分（復查
    決定）均撤銷等語。
三、被上訴人則以：上訴人訴稱牛隻係屬活體動物，其價格隨時
    變化云云，僅在敘明可能影響來貨價格之因素，並非系爭貨
    物之特有情況，本件進口報單原申報並無影響品質之任何記
    載，上訴人事後憑空聲稱系爭貨物屬低級品並非高級品，顯
    係辯詞，殊無足採。又本案（報單號碼第AW/BC/91/WK42/90
    39（下稱前者）及第AW/BC/91/WK42/9045（下稱後者）申報
    價格與查得價格相較，前者第2、3項貨物原申報價格CFR
    USD 0.4/LBR並未偏低，乃依關稅法第25條規定按其原申報
    價格核估，而第1項原申報價格為CFR USD 0.4/LBR與後者原
    申報價格CFR USD 0.1/LBR，驗估處核定時上訴人未能檢附
    付款單據及成交文件等資料以證實原申報價格即為實際交易
    價格，故自無關稅法第25條之適用，復無同法第27條至30條
    規定有關資料可資引用，乃按關稅法第31條之規定，按查得
    之合理價格前者改按CFR USD 0.6/LBR，後者改按CFR USD
    0.2/LBR核估其完稅價格，於法並無不合。再者，本案復查
    時上訴人所檢附之付款單據等文件，其所載金額雖與報單申
    報之金額相符，惟本案原申報價格分別CFR USD 0.4/LBR及
    CFR USD 0.1/LBR與查得價格CFR USD 0.6/LBR及CFR USD
    0.2 /LBR相較分別偏低33%及50%，該單據所載金額是否為實
    際交易價格頗為可疑，故無法按關稅法第25條之規定核估。
    本案貨物復查過程中另查得相同期間類似貨物申報價格，尚
    比本案原核定價格為高，故本案原核定價格適法允當等語，
    資為抗辯。
四、原審判決駁回上訴人之訴，其理由略以：（一）本件上訴人
    證明其申報系爭貨物之價格為「實際交易價格」者厥為進口
    報單、國外之商業發票、匯款國外之匯款單、銷售於國內之
    統一發票、存款證明等，經被上訴人依關稅法規定調查核定
    其申報價格是否屬實，查本件牛肚、牛骨等原申報價格與驗
    估處參據類似貨物及洽詢專業商詢得之合理價格，相距33%
    、50%以上，故本件仍無法按關稅法第25條之規定核估。另
    依關稅法第31條規定，海關除自行至市面查價外，尚可就已
    列冊之專業領域者詢價，所需審究者僅為其提供之價格是否
    妥適可採。查本件專業商所提供之牛肚CFR USD 0.6/LBR，
    與被上訴人事後所查得之類似貨物價格，並無偏高；另牛骨
    CFR USD 0.2/LBR之價格，與被上訴人事後所查得之類似貨
    物價格，亦無偏高，則被上訴人核定之單價，要無不合。（
    二）上訴人主張牛隻係活體動物，本身之價格即因牛隻大小
    、肥瘦、品種等有不同之價格，又牛蜂巢肚價格之高低，更
    需視其新鮮度等因素決定等情，僅在敘述說明可能影響來貨
    價格之因素，並非就系爭貨物特有情況舉證證明，且上訴人
    如認為品質有差異時，應在海關進口報單第(28)欄位申報，
    然查本件進口報單並未有影響品質之任何記載，上訴人事後
    憑空聲稱系爭貨物屬低級品，並非高級品，顯係遁詞，殊無
    足採。上訴人雖主張被上訴人所稱要求上訴人於報單上記載
    品質，無法令依據且為期待不可能云云。惟查，被上訴人業
    已證明上訴人之申報價格確有偏低情形，上訴人亦不否認而
    辯稱係品質較低所致，依舉證責任分配原則，上訴人應就其
    主張之事實負舉證責任，上訴人不為即應負未能舉證之不利
    益結果；上訴人既能提出不同品質之照片，則又稱於報單上
    記載品質、留存貨樣或提出照片為期待不可能，所稱自無可
    採。上訴人雖又提出其進口後，銷售與民勗有限公司及富爺
    興業有限公司之發票主張其申報價格並無偏低云云，惟查，
    經被上訴人調查認定上訴人所提出之國內銷售價格不足採信
    ，並無不合。（三）至於上訴人另主張實務上有高報進口貨
    物價格以虛增成本，逃漏營利事業所得稅之案件，本件其他
    廠商亦有高報價格之嫌一節，姑不論上訴人提出之判決影本
    均為其他個案，進口貨物為何，與本件上訴人進口之牛雜完
    全無涉，不能作為本件上訴人未低報完稅價格之證據，且依
    經驗法則，其餘進口商申報之牛肚價格均在CFR USD 0.6/
    LBR，牛骨亦在CFR USD 0.2/LBR之價格之上，僅上訴人申報
    之價格低於一般行情申報價格，則上訴人有低報價格之事實
    ，自堪以認定。從而，上訴人之起訴意旨為無理由，應予駁
    回。
五、上訴意旨略以：按關稅法第25條第5項係對納稅義務人所提
    出之交易文件之真實性或正確性存疑，若係對申報價格存有
    疑問，則無該條之適用，故原判決援引該條文據以判決，其
    適用法律顯有違誤。又原判決認定被上訴人按一般品質核估
    交易價格，卻未敘明一般品質之依據，復以被上訴人提出其
    他廠商進口報單均未申報品質為其理由，顯有判決不備理由
    及理由矛盾之違法。此外，上訴人於原審主張被上訴人違反
    關稅法施行細則第13條之規定，原判決對此未予審酌，亦有
    理由不備之違法。況原判決僅以價格之比較而不問交易條件
    間之差異，遽予認定上訴人低報價格，亦有違經驗法則等語
    。
六、本院查：（一）按「從價課徵關稅之進口貨物，其完稅價格
    ，以該進口貨物之交易價格作為計算根據。」「海關對納稅
    義務人提出之交易文件或其內容之真實性或正確性存疑，納
    稅義務人未提出說明或提出說明後，海關仍有合理懷疑者，
    視為無法按本條規定核估其完稅價格。」「進口貨物之完稅
    價格不合於第25條、第27條、第28條、第29條及第30條之規
    定核定者，海關得依據查得之資料，以合理方法核定之。」
    行為時關稅法第25條第1項、第25條第5項、第31條第1項分
    別定有明文。（二）查行為時關稅法第25條第5項所謂「對
    納稅義務人提出之交易文件或其內容之真實性或正確性存疑
    」，包括對納稅義務人提出之交易文件所申報之價格、數量
    、品質、規格等存有疑問在內，非僅指對於文件本身之真實
    性存有疑問而言，上訴意旨尚有誤會。次查進口報單未特別
    記載進口物品之品質，係因進口物品為該物通常之品質，是
    以無庸特別記載，如進口物品與通常進口物品在品質上差異
    甚大，進口人自有特別加以記載之義務，從而原判決以：上
    訴人如認為品質有差異時，應在海關進口報單申報，然本件
    進口報單並未有影響品質之任何記載，被上訴人提出之其他
    廠商進口報單亦均未申報品質，被上訴人按一般品質核估，
    自無不合，上訴人事後憑空聲稱系爭貨物屬低級品乙節，顯
    係遁詞，殊無足採等語，核無判決不備理由或理由矛盾之違
    法。又關稅法施行細則第13條之規定，旨在給予納稅義務人
    合理申辯之機會，本件被上訴人於初核時雖未給予上訴人提
    出說明之機會，惟上訴人於復查及訴願階段皆已提出匯款水
    單等付款單據及其進口後銷售予民勗有限公司及富爺興業有
    限公司之發票，主張其申報價格並無偏低云云，業已給予上
    訴人合理申辯之機會，尚無違反該施行細則之規定。（三）
    原審就本件相關爭點已詳為審酌並於理由內詳為說明，就上
    訴人主張各點予以詳述其不可採之理由，上訴論旨再予爭執
    ，核屬其一己法律見解之歧異，要難謂原判決有違背法令之
    情形。原審斟酌全辯論意旨及調查證據之結果，以原處分及
    訴願決定均無違誤，因將其均予維持，駁回上訴人之訴，核
    無違誤。上訴論旨，仍執前詞，指摘原判決違背法令，求予
    廢棄，難認有理由，應予駁回。
七、據上論結，本件上訴為無理由，爰依行政訴訟法第255條第1
    項、第98條第3項前段，判決如主文。
中　　華　　民　　國　　96　　年　　5　　 月　　31　　日
                  第一庭審判長法  官　高　啟　燦
                              法  官  黃　璽　君
                              法  官　廖　宏　明
                              法  官　楊　惠　欽
                              法  官　林　樹　埔
以  上  正  本  證  明  與  原  本  無  異
中　　華　　民　　國　　96　　年　　5　　 月　　31　　日
　　　　　　　　　　　　　　　書記官　吳　玫　瑩
